# Diego Diaz Medina

# Full Stack Developer

#### **PERFIL**

Desarrollador full stack con estudios en el area de la ingeniería, como programador me siento comodo trabajando de front o back-end, conozco mas tecnologias de front-end y tengo experiencia en analisis de datos en SQL con Python.

Experiencia en atencion al cliente y gestion, entusiasta de la tecnologia.

Proactivo, responsable, pragmático, orientado al trabajo en equipo y lograr objetivos.

#### **IDIOMAS**

- Ingles
- Español

# **EDUCACIÓN**

### **Full Stack Developer**

4geeks Academy

12/2023 - 06/2024 | Santiago, Chile

Curso Full-Stack, React-js, Python,SQL-Alchemy,SQL (titulo en linkedin)

# Ingeniero civil en informática

Universidad Diego Portales

01/2020 - 08/2023 | Santiago, Chile

3 años cursados

#### **HABILIDADES**

React Js

**CSS** 

Python

HTML 5

SQL-Alchemy-Flask

**SQL** 

MySQL

WordPress

#### **EXPERIENCIA LABORAL**

#### **Programador Freelancer**

Freelancer

06/2024 - Present

#### Soporte Tecnico Telefonico (Vtr)

05/2018 - 11/2020 | Santiago, Chile

Soporte tecnico a clientes VTR, solucion a problemas de internet y conexion, gestion de visitas tecnicas.

# Atencion al cliente (movistar)

Atento chile

05/2013 - 06/2016 | Santiago, Chile

Soporte Telefonico para clientes de movistar, area comercial.

#### **PROYECTOS**

Online CV (link) 2

Portafolio de programacion.

Permutas.cl

Pagina de permutas proyecto final 4geeks (no hosted)